【裁判字號】    96,交訴,121
【裁判日期】    970129
【裁判案由】    過失致死
【裁判全文】
臺灣屏東地方法院刑事判決             96年度交訴字第121號
公  訴  人  臺灣屏東地方法院檢察署檢察官
被      告  甲○○
上列被告因過失致死案件，經檢察官提起公訴（96年度偵字第
6372號），本院裁定改依簡式審判程序審理，判決如下：
    主  文
甲○○犯過失致人於死罪，處有期徒刑壹年貳月，減為有期徒刑
柒月。
    事  實
一、甲○○於民國96年2 月20日下午4 時10分許，騎乘其所有車
    牌號碼P8B —923 之重型機車，搭載其友人乙○○沿屏東縣
    竹田鄉省道台1 線公路由南往北行駛，行至該路421 點1 公
    理處時，因未保持安全行車速度（該地速限為70公里，其以
    時速100 公里行駛）及於超越前方之車輛時未注意車前狀況
    及與前方左側車輛保持適當之間隔，致其所騎乘之重型機車
    之左側把手部位先輕微碰撞左側不詳車輛，導致其因而失控
    再撞擊由余春妹所騎乘正好停止於該公路與竹田鄉○○路口
    等待紅綠燈之車牌號碼L32 —921 重型機車，碰撞後以致乙
    ○○因而摔落路面，並受有右側顳骨骨折併撕裂傷、前額頂
    部血腫、顱內出血及右股骨骨折等之傷害，於同日送醫途中
    死亡，甲○○於屏東縣警察局交通警察隊潮州小隊警員據報
    到場處理時在場，並當場承認為肇事人。
二、案經屏東縣警察局潮州分局報請相驗，由臺灣屏東地方法院
    檢察署檢察官偵查起訴。
    理  由
一、本件被告甲○○犯係死刑、無期徒刑、最輕本刑為3 年以上
    有期徒刑以外之罪，其於本院準備程序中就前揭被訴事實為
    有罪之陳述，經受命法官告知簡式審判程序之旨，並聽取其
    與公訴人之意見後，本院認無不得或不宜改依簡式審判程序
    進行之處，爰依刑事訴訟法第273 條之1 第1 項、第284 條
    之1 ，本院合議庭裁定由受命法官獨任依簡式審判程序審理
    ；又簡式審判程序之證據調查，依刑事訴訟法第273 條之2
    規定，不受同法第159 條第1 項審判外陳述排除之限制，再
    被告對於卷內之各項證據，亦不爭執證據能力，故卷內所列
    之各項證據，自得作為證據，合先敘明。
二、前揭犯罪事實，除據被告於本院審理時自白不諱，並有道路
    交通事故調查報告(一)、(二)表、道路交通事故現場圖、酒精濃
    度檢測單、臺灣屏東地方法院檢察署相驗屍體證明書、法醫
    驗斷書、臺灣高屏澎區車輛行車事故鑑定委員會鑑定意見書
    、臺灣省車輛行車事故覆議鑑定委員會覆議意見書、屏東縣
    潮州鎮全民醫院診斷證明書、自首情形紀錄表各1 份及現場
    、車損照片45幀在卷可稽；而被害人乙○○傷重不治死亡後
    ，經臺灣屏東地方法院檢察署檢察官督同法醫師相驗，相驗
    結果認死者乙○○之死亡原因為車禍導致右側顳骨骨折併撕
    裂傷、前額頂部血腫、顱內出血及右股骨骨折，死亡方式為
    意外等語，此有檢察官相驗筆錄、相驗屍體證明書、法醫驗
    斷書各1 份、相驗照片36幀附卷為憑。綜上，足認被害人乙
    ○○確係因本件車禍而傷重不治死亡。
三、按行車速度，依速限標誌或標線之規定，無速限標誌或標線
    者；汽車行駛時，駕駛人應注意車前狀況及兩車併行之間隔
    ，並隨時採取必要之安全措施，道路交通安全規則第93 條
    第1 項、第94條第3 項分別定有明文。被告騎乘上開重型機
    車行駛於道路上，自應注意上述道路交通安全規定，而參以
    卷附道路交通事故調查報告表(一)及現場照片所示，當時天候
    陰、日間自然光線、柏油路面乾燥、無缺陷、亦無障礙物、
    視距良好等路況，依當時情形，被告顯無不能注意之情形。
    另被告於警詢及偵查訊問時均自承其當時車速約100 公里，
    超車的時候，不小心撞倒左側不詳車輛，機車煞車煞不住等
    語（見相驗卷宗第9 頁、第131 頁），被告騎乘重型機車，
    竟未維持安全行車速度，並注意車前狀況及兩車併行之間隔
    ，採取必要之安全措施，因而與他車發生碰撞，致被害人乙
    ○○受有前揭傷害而不治死亡，被告自應負過失責任。又被
    告之過失行為與被害人之死亡結果間，具有相當因果關係。
    是足認被告上開自白顯與事實相符，堪信為真實。本案事證
    明確，被告犯行洵勘認定。
四、核被告所為，係犯刑法第276 條第1 項過失致人於死罪。又
    被告於肇事後屏東縣警察局交通警察隊潮州小隊警員據報到
    場處理時在場，並接受偵訊，亦坦承肇事，此有屏東縣警察
    局交通警察隊潮州小隊道路交通事故肇事人自首情形紀錄表
    1 紙在卷可佐（見相驗卷宗第34頁），其對於未發覺之犯罪
    自首而受裁判，爰依刑法第62條前段減輕其刑。爰審酌被告
    為77年10月6 日出生，教育程度為國小畢業，其騎乘機車未
    維持安全行車速度，並注意車前狀況及兩車併行之間隔，採
    取必要之安全措施，因而肇事致人受傷死亡，且迄今仍未能
    與被害人家屬達成民事和解、賠償損害，衡酌被告之犯罪動
    機、方法、所生危害、過失程度、生活狀況，及犯後尚能坦
    承犯行之態度等一切情狀，量處如主文所示之刑。末查，本
    件被告犯罪時間係在96年4 月24日以前，所犯刑法第276 條
    第1 項之罪，合於減刑條件，爰依中華民國96年罪犯減刑條
    例第2 條第1 項第3 款之規定，減其刑期二分之一。
五、據上論斷，應依刑事訴訟法第273 條之1 第1 項、第299 條
    第1 項前段，刑法第276 條第1 項、第62條前段，中華民國
    96年罪犯減刑條例第2 條第1 項第3 款、第7 條，判決如主
    文。
本案經檢察官劉昀到庭執行職務。
中    華    民    國    97    年    1     月    29    日
                  交通法庭    法  官  許蓓雯
以上正本證明與原本無異。
如不服本判決應於收受本判決送達後十日內向本院提出上訴書狀
，其未敘述上訴理由者，並得於提起上訴後十日內向本院補提理
由書狀（均須按他造當事人之人數附繕本）「切勿逕送上級法院
」
中    華    民    國    97    年    1     月    29    日
                                書記官  蘇雅慧
本案論罪科刑法條：
中華民國刑法第276條第1項
因過失致人於死者，處二年以下有期徒刑、拘役或二千元以下罰
金。


司法院資訊處製作；財團法人民間司法改革基金會備份。
